【裁判字號】    94,家上,153
【裁判日期】    950404
【裁判案由】    分割遺產
【裁判全文】
臺灣高等法院臺中分院民事判決         94年度家上字第153號
上  訴  人  己○○
上  訴  人  壬○○
上  訴  人  庚○○
上  訴  人  辛○○
上  訴  人  丙○○
上  訴  人  甲○○
上  訴  人  丁○○
上  訴  人  乙○○
上  一  人
法定代理人  戊○○
共      同
訴訟代理人  羅豐胤律師
            黃靖閔律師
複  代理人  洪明儒律師
被  上訴人  癸○○
訴訟代理人  李淑女律師
上列當事人間請求分割遺產事件，上訴人對於中華民國94年8月
31日臺灣臺中地方法院94年度家訴字第63號第一審判決提起上訴
，本院於95年3月21日言詞辯論終結，判決如下：
    主      文
原判決廢棄。
兩造被繼承人林貴祿所遺如原判決附表一編號1至10所示之遺產
暨其利息應予分割，分割方法及比例按本判決附表所示應繼分比
例為之。兩造各分得之金額，如本附表應分配金額欄所載。
兩造被繼承人林貴祿所遺如原判決附表一編號13、14所示之債務
，由兩造按本判決附表所示應繼分比例負連帶清償之責。
第一、二審訴訟費用由兩造依本判決附表所示應繼分比例負擔。
    事實及理由
一、上訴人起訴主張：兩造之被繼承人林貴祿於民國八十九年一
    月十日死亡，遺有如原判決附表一編號一至十二所示之遺產
    。上訴人己○○、壬○○、庚○○、辛○○與訴外人林鳳娥
    為被繼承人林貴祿之子女，被上訴人為林貴祿續弦之配偶，
    均為被繼承人林貴祿之法定第一順位繼承人；其中訴外人林
    鳳娥已於八十五年一月十四日死亡，留有四子即上訴人丙○
    ○、甲○○、丁○○、乙○○等四人，為林鳳娥應繼分之代
    位繼承人，是兩造對被繼承人林貴祿遺產之應繼分比例為上
    訴人己○○、壬○○、庚○○、辛○○與被上訴人各六分之
    一，上訴人丙○○、甲○○、丁○○、乙○○各二十四分之
    一。兩造就系爭遺產為公同共有，且系爭遺產並無不能分割
    之情形，亦無不分割之約定或協議，爰依民法第一千一百六
    十四條規定訴請分割系爭遺產。並聲明：原判決附表一編號
    一至十所示之遺產暨其利息，應按原判決附表二之應繼分比
    例分割等語。
二、被上訴人則以：林貴祿生前曾向被上訴人之兄嫂葉春蘭、及
    胞弟魏金福分別借款一百四十萬元、及六十萬元，此二百萬
    元債務應先從遺產中扣除。又林貴祿出賣股票所得一百零三
    萬四千四百零五元，當時林貴祿雖在加護病房，惟其意識清
    楚，且買賣股票毋須親自到場，故屬生前處分行為，應非遺
    產，上訴人逕列為遺產項目，顯有誤認。再者，林貴祿生前
    ，即繼承開始前，曾因結婚贈與其女兒即上訴人壬○○、庚
    ○○、辛○○等三人各一百萬元，依民法第一千一百七十三
    條規定，應予歸扣等語置辯。
三、原審判決兩造繼承被繼承人林貴祿所遺如原判決附表一編號
    一至九及編號十三、十四所示之遺產，准予分割。其分割方
    法為：(一)如原判決附表一所示編號一至五之存款、利息及警
    勤加給，暨自八十九年一月十日起至遺產分割之日止之利息
    ，按原判決附表二所示兩造之應分配比例分配價金。(二)如原
    判決附表一所示編號六至八之股份及汽車於變價後，按原判
    決附表二所示兩造之應分配比例分配價金。(三)如原判決附表
    一所示編號九對江麗珠之債權，按原判決附表二所示兩造之
    應繼分比例予以分割分別共有。(四)如原判決附表一所示編號
    十三、十四被繼承人林貴祿所遺之債務，其中各十三萬七千
    三百三十一元，由上訴人壬○○、庚○○、辛○○各依四萬
    五千七百七十七元之比例連帶負擔，餘額及原本孳生之利息
    ，由兩造按原判決附表二所示兩造之應繼分比例連帶負擔。
四、上訴人對原判決上開分割方法不服，提起本件上訴。於本院
    聲明，求為判決：
    (一)原判決廢棄。
    (二)兩造被繼承人林貴祿所遺如原判決附表一編號1至8、及編
      號10所示之遺產共計3,485,086元暨其利息應予分割，分
      割方法及比例按原判決附表二所載應繼分比例。
   並補充陳述稱：
    (一)關於八十八年十二月二十一日出賣股票所得一百零三萬四
      千四百零五元部分，當時被繼承人林貴祿因仍住於台中榮
      總之病房，根本無暇、亦不可能親自處理股票事宜，該股
      款所得係由被上訴人擅自出賣被繼承人所有「太電」等五
      種股票而來，所得款項於同年月二十三日存入被繼承人彰
      化銀行豐原分行之帳戶，於當天即由被上訴人提領現款一
      百零三萬七千元，被上訴人嗣於八十九年一月十四日即林
      貴祿去世後，至該行結清林貴祿之前開銀行帳戶，足證被
      上訴人未經被繼承人之同意擅自出賣股票，並私自取得該
      款項，依舉證責任之分配，應由被上訴人證明前開出賣股
      票行為，已得被繼承人之同意或授權，豈能任其隨意推測
      系爭一百零三萬四千四百零五元之股票所得為被繼承人生
      前處分行為。縱該股款為被繼承人生前處分行為所得，被
      上訴人亦須證明被繼承人生前有贈與之意思，否則其亦應
      究明係以何法律關係收受該款項。
    (二)關於上訴人壬○○、庚○○、辛○○等三人於結婚前後，
      由被繼承人處所各自獲得之一百萬元一事，茲述如下：
      被繼承人林貴祿於七十五年間分別轉十萬元與上訴人壬○
      ○、庚○○、辛○○等三人，乃父親給子女之零用錢，非
      因結婚贈與。上訴人壬○○畢業後自六十八年五月開始
      工作，於七十七年一月十八日結婚，工作期間七年二個月
      ，均按月將部分薪水交由父母代存，被繼承人於七十六年
      十月間轉九十萬元予壬○○，屬婚前工作所得積蓄，於結
      婚前交付。庚○○自七十二年六月畢業後開始工作，於
      八十五年十二月十八日結婚，工作期間十三年六個月，亦
      按月將部分薪水交由父母代存，被繼承人於八十五年間轉
      九十萬元予庚○○，亦屬婚前工作所得積蓄，於結婚前交
      付。辛○○於八十年三月二十五日結婚，被繼承人於八
      十年三月二十四日間給予十二萬元，嗣於八十五年間轉入
      七十八萬元，非因結婚贈與，係因辛○○自七十四年六月
      畢業後，在家幫忙經營旅館業，母親去世後，旅館負責人
      變更為辛○○，工作期間（四年四個月）從未支領薪水，
      旅館營收全歸父母，因此父親於婚前給予十二萬元，相隔
      五年再給予七十八萬元，應屬婚前之工作所得積蓄。至於
      原審證人林木松並非被繼承人之至親好友，對於被繼承人
      嫁女兒實際上如何辦理嫁妝事宜，亦未親自與聞，縱其於
      被繼承人生前有聽聞贈與之說法，亦屬傳聞證據，要無可
      採。
    (三)關於被繼承人生前是否分別積欠魏金福六十萬元、葉春蘭
      一百四十萬元之借款債務部分，縱其等與被繼承人間確有
      六十萬元、一百四十萬元之匯款紀錄存在，惟該款項究竟
      係投資分紅、或清償債務、或借貸款項，依舉證責任分配
      原則，亦應由證人魏金福、葉春蘭舉證以實其說，始符法
      制。依被繼承人林貴錄生前於台灣銀行豐原分行之帳戶往
      來資料可知：魏金福雖於八十八一月十三日匯入五十萬
      元，然林貴祿於同年月十六日將上開匯入款五十萬元，連
      同其存款七十萬元，合計一百二十萬元轉入定存，至八十
      九年一月十日（死亡）未曾解約領出。魏金福雖於八十
      八年八月五日匯入十萬元，葉春蘭於八十八年八月九日匯
      入一百四十萬元，然林貴祿於八十八年八月十六日將該款
      匯款四十萬元轉入癸○○於彰化銀行開立之000000
      0000000000號帳戶，林貴祿當日並提領現金六
      十萬元；復於八十八年八月十九日轉入定存三十五萬元，
      至八十九年一月十日止未曾解約領出。足證該二百萬元，
      除經林貴祿提領現金六十萬元外，八十五萬元轉入定存未
      曾解約提領，四十萬元轉入癸○○帳戶，餘款十五萬元存
      入活存支用，與借款為應急支用性質不符，該二百萬元顯
      非借貸。
五、被上訴人於本院聲明，求為判決：上訴駁回。
    並補充陳述稱：
    (一)被繼承人林貴祿於八十八年十二月二十一日出賣股票所得
      一百零三萬四千四百零五元係被繼承人林貴祿自己出賣，
      屬生前處分行為。八十八年十二月二十一日為被上訴人之
      生日，林貴祿因無法為被上訴人慶生，甚感歉意，遂贈與
      上開股票出賣所得，而出賣股票僅須電話告知證券業員即
      可，無須至證券交易場所，故上訴人稱林貴祿當時因住院
      ，無法親自處理股票事宜等語，顯不足採。次按繼承人自
      繼承開始時，除本法另有規定外，承受被繼承人財產上之
      權利義務，為民法第一千一百四十八條所明定，惟以繼承
      人死亡之時尚屬存在之財產為限，倘已無該部分財產，自
      不得主張為遺產，上訴人並未能證明上開股票出賣之所得
      於繼承開始時尚有餘額，故上訴人主張應將出賣股票所得
      列入遺產為分配，顯無理由。
    (二)被繼承人林貴祿確因女兒結婚於其等結婚前後贈與其女兒
      ，即壬○○、庚○○、辛○○各一百萬元，即應依民法第
      一千一百七十三條之規定歸扣，計入應繼承財產為分配。
      雖上訴人壬○○等三人就受領該一百萬元抗辯係其三人婚
      前之工作所得，暫時寄放被繼承人林貴祿處，而於其等結
      婚時返還等語，惟其未舉證以實其說，況依其自承婚前壬
      ○○工作期間為七年二個月，庚○○為十三年六個月，辛
      ○○為四年四個月，如此長短不一之工作期間，何以工作
      所得均為一百萬元？足證其所辯不可採。又參酌證人林木
      松證稱：其與林貴祿認識十多年之朋友，亦認識上訴人壬
      ○○、庚○○、辛○○三人，林貴祿曾向其提及若壬○○
      、庚○○、辛○○結婚，給與每人各一百萬元，可知林貴
      祿前開所給與上訴人壬○○等三人各一百萬元，確屬因其
      三人結婚而為贈與，否則何以在結婚前後給與？是上訴人
      壬○○等三人自林貴祿處所受贈之三百萬元，自應加入繼
      承開始時被繼承人所有財產中，為應繼財產。
    (三)被繼承人林貴祿生前曾向被上訴人之兄嫂葉春蘭及胞弟魏
      金福分別借款一百四十萬元及六十萬元，除有林貴祿設於
      台灣銀行綜合存款存摺外，業經證人魏金福、葉春蘭於原
      審證稱屬實，並有卷附匯款紀錄可証，上訴人否認該匯款
      係借貸，而係投資分紅、或係清償債務，自應負舉證之責
      。惟上訴人並未能證明，足認被繼承人生前向訴外人魏金
      福、葉春蘭借款共計二百萬元，於死亡時尚未清償，屬遺
      產債務，應由各繼承人即兩造按其應繼分比例連帶負責等
      語。
六、查上訴人主張其等分別為被繼承人林貴祿之子女、及代位繼
    承人，被上訴人為林貴祿續弦之配偶，兩造均為林貴祿之法
    定第一順位繼承人，林貴祿於八十九年一月十日死亡，死亡
    時留有原判決附表一編號一至九、十一、十二之遺產，其中
    編號十一、十二所示之遺產，兩造已協議分配完畢，其餘遺
    產之分割無法達成協議，而尚未分配，兩造就被繼承人林貴
    祿之應繼分，上訴人己○○、壬○○、庚○○、辛○○及被
    上訴人癸○○各為六分之一，上訴人丙○○、甲○○、丁○
    ○、乙○○各為二十四分之一等情，為被上訴人所不爭執，
    堪信為真實。惟上訴人主張(一)林貴祿於八十八年十二月二十
    一日出賣股票所得一百零三萬四千四百零五元即原判決附表
    一編號十之財產，應列入遺產而受分配；(二)林貴祿於上訴人
    壬○○、庚○○、及辛○○結婚前後，分別給予各一百萬元
    ，並非因結婚所為之贈與，不應歸扣；以及(三)林貴祿生前並
    無向訴外人魏金福、葉春蘭借款二百萬元，不應列為被繼承
    人之債務，由各繼承人分擔等節，則為被上訴人所爭執，並
    以上詞置辯。茲將兩造爭執之點是否足採，分述如下。
  (一)關於被繼承人林貴祿於八十八年十二月二十一日出賣股票所
    得一百零三萬四千四百零五元，是否應列入遺產而受分配：
    上訴人主張：被上訴人於八十八年十二月二十一日出賣林貴
    祿股票所得一百零三萬四千四百零五元，所得股款雖於同月
    二十三日存入林貴祿設在彰化銀行豐原分行帳戶，惟於當日
    即由被上訴人提領現款一百零三萬七千元，被上訴人並於林
    貴祿去世後之八十九年一月十四日結清林貴祿上開銀行帳戶
    全部存款，林貴祿如生前贈與該股款予被上訴人，應由被上
    訴人負舉証責任等語；被上訴人則以：林貴祿上開出賣股票
    所得，係林貴祿生前處分行為，林貴祿於八十八年十二月二
    十一日以其無法為被上訴人慶生，遂將上開股票出賣所得款
    項贈與被上訴人等語。查林貴祿係八十九年一月十日死亡，
    其於生前之八十八年十二月二十一日出賣上開股票，所得股
    款一百零三萬四千四百零五元，於同月二十三日匯入其設在
    彰化銀行豐原分行61033-1號帳戶內，惟於當日即被領取一
    百零三萬七千元，而全數轉存至被上訴人彰化銀行豐原分行
    00000000000-000號帳戶內一節，業據上訴人提出股票交割
    憑單、彰化銀行豐原分行61033-1號帳戶出入明細表、及存
    摺支取單等件為証（見原審卷第八十二頁至第八十七頁），
    被上訴人亦不爭執上開股款確實於同月二十三日轉存入其帳
    戶內，復有其提出之上開銀行存摺在卷可稽（見本院卷第46
    、62頁），惟辯以：上開股款為林貴祿所贈與云云，然為上
    訴人所否認。按當事人主張有利於己之事實，就其事實有舉
    証之責任。林貴祿雖於生前將上開股票出賣，惟所得股款全
    數存入其銀行帳戶，即屬林貴祿財產，林貴祿於生前並未將
    之領取花用，卻於股款入帳之同日，全數轉存入被上訴人上
    開帳戶內，林貴祿苟有將系爭股款贈與被上訴人之情，被上
    訴人自應就有利於己之贈與事實，負舉証責任，惟被上訴人
    並未提出任何証據以資証明，其此部分所辯，自不足採。則
    林貴祿於八十八年十二月二十一日出賣股票所得一百零三萬
    四千四百零五元，為林貴祿之遺產，應列入遺產分配。
  (二)關於被繼承人林貴祿於上訴人壬○○、庚○○、辛○○等三
    人結婚前後，分別給予一百萬元，該款是否為因結婚所為之
    贈與，而應加入繼承開始時被繼承人林貴祿所有之財產中，
    為應繼遺產，並於遺產分割時，自其等應繼分中扣除：
    查上訴人壬○○、庚○○、辛○○等三人於結婚前後，分別
    自被繼承人林貴祿受領各一百萬元事實，為兩造所不爭執。
    上訴人壬○○、庚○○、辛○○等三人固以上詞主張該款有
    部分係父親給予子女之零用錢、及上訴人等三人自工作後將
    薪水交由父母代存，係婚前工作所得積蓄，並非因結婚所為
    之贈與等語，惟為被上訴人所否認。經本院闡明上訴人壬○
    ○等三人應舉証証明上開一百萬元係其等於婚前各自工作積
    蓄所得之事實，惟上訴人壬○○等三人自認無法提出證據，
    業據其等陳述在卷甚明（見本院卷第43頁)，則其等上開所
    主張，自不足採。況據證人即林貴祿朋友林木松於原審結證
    稱以：其與林貴祿係認認十多年朋友，其亦認識壬○○、庚
    ○○、辛○○三人，林貴祿曾向其提及若壬○○、庚○○、
    辛○○結婚，給予每人各一百萬元等語（見原審卷第164 頁
    ），由此益証上訴人壬○○等三人自林貴祿受領之一百萬元
    ，確係因結婚所為之贈與。按繼承人中有在繼承開始前因結
    婚、分居或營業，已從被繼承人受有財產之贈與者，應將該
    贈與價額加入繼承開始時被繼承人所有之財產中，為應繼遺
    產。前項贈與價額，應於遺產分割時，由該繼承人之應繼分
    中扣除。民法第一千一百七十三條第一項前段、第二項定有
    明文。依此規定，上訴人壬○○等三人上開分別受贈之一百
    萬元，自應加入繼承開始時被繼承人所有之財產中，為應繼
    遺產，並於遺產分割時，自其等應繼分中扣除。
  (三)關於訴外人魏金福、葉春蘭於被繼承人林貴祿生前所為之匯
    款二百萬元，是否為借款，或係基於其他法律關係所為之匯
    款，該款項是否已清償，是否應由兩造按其應繼分比例負擔
    ：
    被上訴人辯以：林貴祿生前於八十八年間，曾向其胞弟魏金
    福、及兄嫂葉春蘭分別借款六十萬元、一百四十萬元週轉，
    為被繼承人之債務，應自應繼遺產額中扣除等語；上訴人固
    不爭執訴外人魏金福、葉春蘭於林貴祿生前確有匯入上開二
    百萬元入林貴祿帳戶等情（見本院卷第43頁），惟主張葉春
    蘭、及魏金福匯入被繼承人帳戶的二百萬元，不一定為借貸
    關係，有可能為投資、分紅、或清償債務所匯入等語。經查
    ：證人魏金福、葉春蘭分別於原審證述稱：「林貴祿生前向
    其借款六十萬元，分二次借，第一次於八十八年左右借五十
    萬元，其用匯款方式，借款原因是急用，並沒有簽下借據，
    第二次隔不到一年左右，又因急用向其借五十萬元，但其只
    借十萬元，也是以匯款方式，仍未立下借據，於生前均未清
    償」；及「林貴祿於八十八年左右，向其借一百四十萬元，
    其係以匯款方式給付給他，林貴祿說很快就會償還，但他生
    病後迄今都沒有償還。」等語甚詳，並有林貴祿台灣銀行綜
    合存款存摺明細表在卷可資核對（見原審卷第141、142頁、
    165、及130至132頁），按証人魏金福、及葉春蘭已証明上
    開匯款係借款法律關係，上訴人如主張係投資、分紅、或清
    償債務所為之匯款，自應由上訴人負舉証責任，惟上訴人並
    未能提出積極事証以供調查，僅空口否認，自無足採。訴外
    人魏金福、葉春蘭於林貴祿生前所為之匯款二百萬元，既為
    借款，且迄今尚未清償，應屬林貴祿之遺產債務。按繼承人
    自繼承開始時，承受被繼承人財產上之一切權利、義務。繼
    承人對於被繼承人之債務負連帶責任；繼承人相互間對於被
    繼承人之債務，除另有約定外，按其應繼分比例負擔之。民
    法第一千一百四十八條前段、第一千一百五十三條定有明文
    。兩造對上開債務，自應按其等應繼分比例負連帶清償之責
    。
七、按繼承人有數人時，在分割遺產前，各繼承人對於遺產全部
    為公同共有；繼承人得隨時請求分割遺產。民法第一千一百
    五十一條、第一千一百六十四條前段分別定有明文。上訴人
    訴請分割遺產以終止兩造間之公同共有關係，核與法相符，
    應予准許。本院審酌上情，認應採取之分割方法如下：如原
    判決附表一所示編號一至十，均屬林貴祿之遺產，合計總價
    額為8,760,086元，加計林貴祿生前因上訴人壬○○、庚○
    ○、辛○○結婚所為贈與之三百萬元，合計為11,760,086元
    ，依兩造如本判決附表所示之應繼分比例計算，上訴人己○
    ○、原告壬○○、庚○○、辛○○、及被上訴人應分得之金
    額各為1,960,014元，上訴人丙○○、甲○○、丁○○、乙
    ○○應分得之金額為490,003元（角均不計入），惟上訴人
    壬○○、庚○○、辛○○等三人因結婚已分別受贈一百萬元
    ，應自其等應繼分中扣除之，經歸扣結果，上訴人壬○○等
    三人所分得之遺產金額各為960,014元。而被上訴人將林貴
    祿上開出賣股票所得1,034,405元之遺產，擅轉存至自己帳
    戶據為己為，應自其應繼財產中予以扣除，經扣除結果，被
    上訴人得分得之遺產為925,609元。又原判決附表一所示編
    號十三、十四人林貴祿所遺之債務，應按兩造如本判決附表
    所示之應繼分比例負連帶清償之責。
八、綜上所述，上訴人本於分割遺產法律關係，請求分割被繼承
    人林貴祿遺產，應予准許。本院就兩造被繼承人林貴祿所遺
    如原判決附表一編號1至10所示之遺產暨其利息之分割方法
    及比例，如本判決附表所示應繼分比例為之，而上訴人壬○
    ○、庚○○、辛○○等三人、及被上訴人因有上開應扣除之
    原因，兩造各能取得之金額，如本附表應分配金額欄所載。
    而兩造被繼承人林貴祿所遺如原判決附表一編號13、14所示
    之債務，依法應由兩造按本判決附表所示應繼分比例負連帶
    清償之責。原審所為准予分割之方法，尚有未洽，上訴論旨
    指摘原判決不當，求予廢棄改判，為有理由，爰由本院予以
    廢棄改判如主文第二、三項所示。又分割遺產之訴，係絕對
    必要共同訴訟，兩造間本可互換地位，本件關於分割遺產訴
    訟部分，上訴人訴請分割雖於法有據，但被上訴人應訴實因
    訴訟性質所不得不然，故所為之抗辯自為伸張或防衛權利所
    必要，是以本院認本件訴訟費用應依兩造間應繼分之比例分
    擔，較為公允，爰諭知如主文第四項所示，併此敘明。
九、本案事實已臻明確，兩造其餘攻擊防禦方法，經核均不足以
    影響本判決結果，爰不一一論述。
十、據上論結，本件上訴為有理由，依民事訴訟法第四百五十條
    、第七十八條、第八十一條第二款、第八十五條第一項但書
    ，判決如主文。
中    華    民    國    95    年    4     月    4     日
                    民事第四庭審判長法  官  黃斐君
                                    法  官  陳蘇宗
                                    法  官  張浴美
以上正本係照原本作成。
如對本判決上訴，須於收受判決送達後20日內向本院提出上訴書
狀，其未表明上訴理由者，應於提出上訴後20日內向本院提出上
訴理由書（須按他造人數附具繕本）。
上訴時應提出委任律師為訴訟代理人之委任狀。具有民事訴訟法
第466條之1第1項但書或第2項之情形為訴訟代理人者，另應附具
律師及格證書及釋明委任人與受任人有該條項所定關係之釋明文
書影本。
                                    書記官  郭振祥
中    華    民    國    95    年    4     月    6     日
                                                      Ｂ
附表：
  ┌───────┬───────────┬───────────────┐
  │  繼承人姓名  │    應 繼 分 比 例    │      應分配金額（新台幣）    │
  ├───────┼───────────┼───────────────┤
  │    己○○    │     六分之一         │        1,960,014元           │
  ├───────┼───────────┼───────────────┤
  │    壬○○    │     六分之一         │          960,014元           │
  ├───────┼───────────┼───────────────┤
  │    庚○○    │     六分之一         │          960,014元           │
  ├───────┼───────────┼───────────────┤
  │    辛○○    │     六分之一         │          960,014元           │
  ├───────┼───────────┼───────────────┤
  │    丙○○    │     二十四分之一     │          490,003元           │
  ├───────┼───────────┼───────────────┤
  │    甲○○    │     二十四分之一     │          490,003元           │
  ├───────┼───────────┼───────────────┤
  │    丁○○    │     二十四分之一     │          490,003元           │
  ├───────┼───────────┼───────────────┤
  │    乙○○    │     二十四分之一     │          490,003元           │
  ├───────┼───────────┼───────────────┤
  │    癸○○    │     六分之一         │          925,609元           │
  └───────┴───────────┴───────────────┘


司法院資訊處製作；財團法人民間司法改革基金會備份。
